【裁判字號】    98,審交易,107
【裁判日期】    980522
【裁判案由】    過失傷害
【裁判全文】
臺灣桃園地方法院刑事判決           98年度審交易字第107號
公  訴  人  臺灣桃園地方法院檢察署檢察官
被      告  甲○○
上列被告因業務過失傷害案件，經檢察官提起公訴（97年度偵字
第21164號），被告於本院準備程序進行中，就被訴事實為有罪
之陳述，經本院告知簡式審判程序意旨，並聽取公訴人及被告之
意見後，本院裁定依簡式審判程序審理，判決如下：
    主    文
甲○○從事業務之人，因業務上之過失傷害人，處有期徒刑參月
，如易科罰金，以新臺幣壹仟元折算壹日。
    事    實
一、甲○○以開設機車行修理機車為業，載送客戶之機車為其附
    隨業務，係從事駕駛業務之人，於民國97年5月13日晚間10
    時許，駕駛車牌號碼KD-2567號自用小貨車，沿桃園縣大溪
    鎮○○路由龍潭往大溪方向行駛，途經桃園縣大溪鎮○○路
    ○段336巷口，本應注意車前狀況並採取必要之安全措施，且
    行經未劃設行人穿越道之交岔路口，遇有行人穿越道路時，
    應暫停讓行人先行通過，而依當時天候晴，夜間有照明，視
    距良好，路面乾燥無缺陷，並無不能注意之情事，竟疏未注
    意自右側前方推手推車步行欲橫越員林路至左側之行人乙○
    ○，甲○○所駕駛之前開自用小貨車之車頭遂撞擊乙○○之
    左側，乙○○因而受有頭部外傷併蜘膜網下出血、骨盆骨骨
    折、左股骨幹骨折及左觀骨骨折等傷害並送往國軍桃園總醫
    院急救。嗣甲○○經警據報前往處理時，於肇事後在未被有
    偵查犯罪職權之機關或公務員發覺其為犯人前，即對至國軍
    桃園總醫院處理事故之警員姜瑞珠坦承肇事，自首而接受裁
    判。
二、案經乙○○訴請桃園縣政府警察局大溪分局報請臺灣桃園地
    方法院檢察署檢察官偵查起訴。
    理    由
一、程序部分：本案被告甲○○所犯均為死刑、無期徒刑或最輕
    本刑為3 年以上有期徒刑以外之罪，其於本院準備程序中就
    前揭被訴事實均為有罪之陳述，經本院告知簡式審判程序之
    旨，並聽取當事人之意見後，本院依刑事訴訟法第273 條之
    1 第1 項規定，裁定進行簡式審判程序，合先敘明。
二、上揭犯罪事實，業據被告甲○○於本院行準備程序及審理中
    坦承不諱，核與告訴人乙○○於警詢、偵訊、審理中之陳述
    情節相符，並有桃園縣政府警察局大溪分局道路交通事故現
    場圖、道路交通事故調查報告表（一）、（二）、案發後現
    場及被告所駕車輛照片共9 張、國軍桃園總醫院診斷證明書
    1 附卷可稽，足徵被告上開任意性之自白應與事實相符，堪
    予採信。按汽車駕駛人行駛時，應注意車前狀況，並隨時採
    取必要之安全措施以避免危險之發生，道路交通安全規則第
    94 條 第3 項訂有明文。被告於偵訊、審理時均供稱：距車
    禍現場50公尺前即已見告訴人之手推車並減速等語（臺灣桃
    園地方法院檢察署97年度偵字第21 164號卷第33頁、本院98
    年5 月5 日審判筆錄），足認被告於行經上開巷口前，已知
    悉前方有人推車欲橫越馬路，其尚有餘裕及時煞車，以避免
    本件車禍之發生，竟仍疏未注意上開情事，而發生本件車禍
    ，是其有過失至為明顯。又按行人在未設行人穿越設施，亦
    非禁止穿越之路段穿越道路時，應注意左右無來車，始可小
    心迅速穿越，道路交通安全規則第134 條第6 款定有明文，
    本件告訴人於穿越上開路口時，竟未注意被告車輛自其左側
    駛來，貿然推車穿越上開路口，肇致本件車禍發生，其亦有
    過失，已可認定。再告訴人確因本件車禍受有傷害之事實，
    已如前述，是被告之過失行為與告訴人所受傷害間，顯有相
    當因果關係。綜上所述，本件事證明確，被告上開過失傷害
    犯行洵堪認定，應予依法論科。
三、查被告以修理機車為業，載運機車為其附隨業務，係從事駕
    駛業務之人。是核其所為，係犯刑法第284條第2項前段之業
    務過失傷害罪。被告於本案事故發生後，於未有偵查犯罪職
    務之機關或公務員發覺其為犯罪人前，向據報至國軍桃園總
    醫院處理事故之警員表明為肇事者，有桃園縣政府警察局道
    路交通事故肇事人自首情形紀錄表在卷足憑，其對於未發覺
    之罪有接受裁判之意，核與刑法第62條前段之規定相符，併
    依法減輕其刑。爰審酌被告為修理機車業者，載運機車為其
    附隨業務，本應謹慎駕駛以維護大眾交通安全，竟因一時疏
    忽導致告訴人受有前開傷害，並斟酌其素行、犯罪手段、告
    訴人所受傷害程度、告訴人亦有過失，犯罪後坦承犯行，表
    示悔意，但迄未與告訴人達成和解等一切情狀，量處如主文
    所示之刑，並諭知易科罰金之折算標準，以資儆懲。
據上論斷，應依刑事訴訟法第273 條之1 第1 項、第299 條第1
項前段，刑法第284 條第2 項前段、第62條前段、第41條第1項
前段、刑法施行法第1 條之1 第1 項、第2 項前段，判決如主文
。
本案經檢察官蔡如惠到庭執行職務。
中    華    民    國    98    年    5    月    22    日
                        刑事庭  法  官  劉為丕
以上正本證明與原本無異。
如不服本判決應於收受判決後10日內向本院提出上訴書狀，並應
敘述具體理由。其未敘述上訴理由者，應於上訴期間屆滿後20日
內向本院補提理由書 (均須按他造當事人之人數附繕本)「 切勿
逕送上級法院」。
                                書記官  陳淑瓊
中    華    民    國    98    年    5     月    22    日
附錄本案論罪科刑依據之法條：
中華民國刑法第284條
（過失傷害罪）
因過失傷害人者，處6 月以下有期徒刑、拘役或5 百元以下罰金
，致重傷者，處1 年以下有期徒刑、拘役或5 百元以下罰金。
從事業務之人，因業務上之過失傷害人者，處1 年以下有期徒刑
、拘役或1 千元以下罰金，致重傷者，處3 年以下有期徒刑、拘
役或2 千元以下罰金。


司法院資訊處製作；財團法人民間司法改革基金會備份。
